臺灣高等法院臺南分院刑事裁定
111年度毒抗字第4號
抗  告  人  甲○○
即  被  告          

上列抗告人即被告因聲請觀察勒戒案件，不服臺灣臺南地方法院
中華民國110年12月13日裁定（110年度毒聲字第1217號），提起
抗告，本院裁定如下：
    主  文
抗告駁回。
    理  由
一、抗告意旨略以：抗告人即被告係因家暴案件服刑而被撤銷緩
    起訴，抗告人疑惑家暴案件與毒品案件並無關，何以撤銷緩
    起訴。再者，抗告人已是累犯，應判決有期徒刑，不應裁定
    觀察勒戒，為此聲請撤銷原裁定。
二、原裁定意旨略以：被告於聲請書所載之民國109年8月11日16
    時許，在臺南市○區○○路000巷00○0號住處，施用第二級毒品
    甲基安非他命，並為警扣得玻璃球2個、已使用過之夾鏈袋1
    個等情，業據被告於警詢及偵查中坦承屬實，並有自願搜索
    同意書、扣案物品、尿液採樣同意書、尿液代號與真實姓名
    對照認證單、臺南市政府衛生局檢驗結果報告等在卷可參，
    是認被告有聲請意旨所載之施用第二級毒品甲基安非他命犯
    行。且被告因上開施用第二級毒品犯行，經臺灣臺南地方檢
    察署檢察官以109年度毒偵字第2016號附命戒癮治療之緩起
    訴處分確定，於緩起訴期間因故意更犯有期徒刑以上之罪，
    檢察官乃於110年8月27日以110年度撤緩字第439號處分書撤
    銷上開附命戒癮治療之緩起訴處分，故上開緩起訴處分尚未
    履行完成，亦有上開處分書2份及被告前案紀錄存卷可佐。
    又被告前於87年間因施用毒品，經觀察勒戒後，因有繼續施
    用毒品之傾向，再施以強制戒治，後於88年2月23日停止戒
    治付保護管束，期間至88年10月6日期滿，並經臺灣高等法
    院高雄分院以87年度上易字第2042號判決免刑確定，亦有上
    開判決書及被告前案紀錄表可稽。被告此次施用第二級毒品
    犯行，距前開強制戒治執行完畢日已逾3年，爰依毒品危害
    防制條例第20條第3項、第1項，裁定將被告送勒戒處所為觀
    察、勒戒，期間不得逾2月。
三、按毒品危害防制條例第24條第1項及第2項分別規定：第20條
    第1項及第23條第2項之程序，於檢察官先依刑事訴訟法第25
    3條之1第1項、第253條之2第1項第4款至第6款或第8款規定
    ，為附條件之緩起訴處分時，或於少年法院（地方法院少年
    法庭）認以依少年事件處理法程序處理為適當時，不適用之
    。前項緩起訴處分，經撤銷者，檢察官應繼續偵查或起訴。
    經查：
　⒈被告於聲請書所載時間地點，施用第二級毒品甲基安非他命
    ，經檢察官為附命戒癮治療之緩起訴處分確定，於緩起訴處
    分期間，被告又因犯違反保護令罪，經臺灣臺南地方法院於
    110年3月29日以110年度簡字第288號判決，判處有期徒刑5
    月，案於110年5月4日確定，檢察官乃於110年8月27日，依
    刑事訴訟法第253條之3第1項第1款撤銷緩起訴，該撤銷緩起
    訴處分書並已合法送達被告，上情有臺灣臺南地方法院簡易
    判決書、檢察官撤銷緩起訴處分書及臺灣臺南地方檢察署送
    達證明書各一份在卷可憑。而依刑事訴訟法第253條之3第1
    項第1款規定，僅於緩起訴期間內更犯有期徒刑以上刑之罪
    ，經檢察官提起公訴即可撤銷緩起訴處分，是檢察官以110
    年度撤緩字第439號處分書撤銷被告附命戒癮治療之緩起訴
    處分，並無違誤之處，被告抗告指摘，家暴案件與毒品案件
    並無關，何以撤銷緩起訴云云，應係誤解法律。
　⒉又依上開毒品危害防制條例第24條第2項規定，檢察官撤銷緩
    起訴處分，應繼續偵查或起訴。再參照該條項立法理由「緩
    起訴處分是利用機構外之處遇，協助施用毒品者戒除毒癮，
    為達成戒除毒癮之目的，於撤銷緩起訴處分後，宜由檢察官
    依法繼續偵查或起訴，亦即仍有現行條文第20條觀察、勒戒
    及強制戒治制度之適用」，及最高法院110年度台上字第209
    6號案件，經由徵循最高法院其他刑事庭之意見後達成統一
    見解，認「只要本次再犯施用毒品罪距其最近 1次觀察、勒
    戒或強制戒治執行完畢釋放後，已逾 3年者，既仍有修正後
    毒品條例第20 條第3項規定之適用，依舉重明輕之法理，倘
    僅經檢察官為『附命緩起訴』而非起訴、判刑，不論有無完成
    戒癮治療，其再犯更有適用同條例第20條第 3項規定，施以
    『觀察、勒戒或強制戒治』之必要」。依上說明，可知撤銷緩
    起訴之後，應以被告該次施用毒品之時間，距離最近1次觀
    察、勒戒或強制戒治執行完畢釋放後，是否已逾3年，而判
    斷檢察官聲請觀察勒戒有無理由。經查：被告本次施用第二
    級毒品之時間為109年8月11日，距被告前次強制戒治執行完
    畢日期88年10月6日，已逾3年，原審乃依檢察官之聲請准予
    將被告送觀察勒戒，核無違誤，被告抗告指稱，已是累犯，
    應判決有期徒刑云云，與法未合。
  ⒊綜上所述，本件抗告無理由，應予駁回。
四、依刑事訴訟法第412條，裁定如主文。　　　　　
中　　華　　民　　國　　111 　年　　1 　　月　　6 　　日
                  刑事第二庭    審判長法　官  陳珍如
                                      法　官  黃裕堯
                                      法　官  包梅真
以上正本證明與原本無異。
不得再抗告。
　　　　　　　　　　　　　　　　　　　書記官  許雅華　　
中　　華　　民　　國　　111 　年　　1 　　月　　6 　　日